【裁判字號】    95,易,463
【裁判日期】    950922
【裁判案由】    竊盜
【裁判全文】
臺灣新竹地方法院刑事宣示判決筆錄       95年度易字第463號
公  訴  人  臺灣新竹地方法院檢察署檢察官
被      告  丙○○
            乙○○
            戊○○
共      同
指定辯護人  本院公設辯護人甲○○
上列被告因等竊盜案件，經檢察官提起公訴（95年度偵字第4628
號）後，聲請改依協商程序而為判決，本院於中華民國95年9月
22日下午5時在本院刑事第8法庭宣示判決，出席職員如下：
法官起立朗讀判決主文、犯罪事實要旨、處罰條文及告以上訴限
制、期間並提出上訴狀之法院，且諭知記載其內容：
一、主  文：
    丙○○結夥三人以上竊盜，累犯，處有期徒刑捌月。又結夥
    三人以上踰越安全設備竊盜，累犯，處有期徒刑壹年，扣案
    之鴨舌帽壹頂，沒收之。應執行有期徒刑壹年陸月。扣案之
    鴨舌帽壹頂，沒收之。
    乙○○結夥三人以上竊盜，處有期徒刑柒月。又結夥三人以
    上踰越安全設備竊盜，處有期徒刑拾月，扣案之鴨舌帽壹頂
    ，沒收之。應執行有期徒刑壹年貳月。扣案之鴨舌帽壹頂，
    沒收之。
    戊○○結夥三人以上竊盜，處有期徒刑柒月。又結夥三人以
    上踰越安全設備竊盜，處有期徒刑拾月，扣案之鴨舌帽壹頂
    ，沒收之。應執行有期徒刑壹年貳月。扣案之鴨舌帽壹頂，
    沒收之
二、犯罪事實要旨：
(一)、丙○○前有毒品、竊盜等前科紀錄，最近一次分別因搶奪、
    施用第一級毒品、施用第二級毒品案件，經臺灣桃園地方法
    院分別判處有期徒刑9月、8月及5月確定，並定其應執刑為1
    年9月，於民國93年9月16日入監執行，94年12月9日縮短刑
    期假釋出監，95年2月28日縮刑期滿，未經撤銷假釋以已執
    行論。乙○○則前有軍法殺人未遂之前科紀錄，經判處有期
    徒刑15年8月確定，於94年3月22日縮短刑期假釋付保護管束
    ，目前正在假釋付保護管束中。
(二)、丙○○於95年8月20日晚間在桃園縣內壢街道上遇見乙○○
    、戊○○，三人遂於翌日晚間8時許，由戊○○駕駛其承租
    之ZZ-9456號小客車，搭載丙○○、乙○○前往竹東尋找友
    人，三人至竹東時因前開小客車已無汽油，無法行駛而停放
    於路邊，竟共同基於意圖為自己不法所有之犯意聯絡，推由
    丙○○、乙○○在路邊把風，由戊○○以自備之鑰匙（未扣
    案）竊取丁○○所有之JK-8549號自用小客車（內有回數票8
    張，嗣JK-8549號自小客車與回數票8張均已由丁○○領回）
    ，得手後將JK-8549號自小客車供渠等代步之用。
(三)、丙○○又於95年8月22日8時30分許駕駛前開ZZ-9456號自用
    小客車搭載乙○○、戊○○，三人一同前往湖口地區閒逛，
    途經位在新竹縣湖口鄉湖鏡村346之1號「琨鈺企業有限公司
    」（下稱琨鈺公司），因見該公司之窗戶有毀損，竟另行基
    於共同結夥三人以上踰越安全設備竊盜之犯意聯絡，戊○○
    為避免遭人認出，遂頭戴其所有戴鴨舌帽乙頂後，推由其與
    乙○○一同踰越該公司之安全設備窗戶，進入該公司行竊，
    迨竊得電腦主機5臺、螢幕4個、印表機乙臺、喇叭2組、鍵
    盤3 個、滑鼠2個、茶葉2包、零錢新臺幣659元後，再推由
    丙○○駕駛前開ZZ-9456號小客車至該公司門口接應，一同
    將上開竊得之贓物搬運至車上，嗣再寄放在乙○○不知情之
    友人江建勳處（經檢察官另為不起訴處分）。嗣經警於95年
    8月23日下午2時30分許，在桃園縣中壢市○○○路○段67號
    前查獲，並扣得戊○○所有供與丙○○、乙○○共同竊盜犯
    罪所用之鴨舌帽乙頂，再循線起出上開竊得之贓物（已發還
    琨鈺公司）。
三、處罰條文：
    刑法第321條第1項第2款、第4款、第51條第5款。
四、扣案之油壓剪2支、拔釘器1支、螺絲起子2支、無電電對講
    機2臺、小型銼刀2支、鴨舌帽3頂、口罩3副，均為被告戊○○所有，業據被告戊○○所自承，惟除其中鴨舌帽乙頂為被
    告戊○○供犯罪事實(三)部分所用之物，其餘扣案物均放置於
    上開ZZ-9456號小客車上，為被告戊○○平日工作所用，未
    攜帶下車行竊，業經被告三人供述一致，是扣案之物品中，
    僅鴨舌帽乙頂（上開犯罪事實(三)部份，原同時起訴被告三人
    係攜帶兇器竊盜，惟此部分業據公訴人補正減縮，附此敘明
    ），為被告戊○○供犯罪事實(三)所用之物，應依刑法第38條
    第1項第2款，宣告沒收。另被告戊○○所有，供犯罪事實(一)
    竊盜犯所用之物，因未扣案，為避免將來執行之困難，爰不
    予宣告沒收。
五、協商判決除有刑事訴訟法第455條之4第1項第1款於本訊問程
    序終結前，被告撤銷協商合意或檢察官撤回協商聲請者；第
    2款被告協商之意思非出於自由意志者；第4款被告所犯之罪
    非第455條之2第1項所定得以協商判決者；第6款被告有其他
    較重之裁判上一罪之犯罪事實者；第7款法院認應諭知免刑
    或免訴、不受理者情形之一，及違反同條第2項「法院應於
    協商合意範圍內為判決；法院為協商判決所科之刑，以宣告
    緩刑或二年以下有期徒刑、拘役或罰金為限」之規定者外，
    檢察官與被告均不得上訴。
六、如有前項得上訴之情形，得自收受宣示判決筆錄送達之日起
    10日內，向本院提出上訴書狀，上訴於第二審法院。
中    華    民    國    95    年    9    月    22    日
                  臺灣新竹地方法院刑事第三庭
                      法  官  林惠君
以上正本證明與原本無異。
                      書記官  黃旭淑
中    華    民    國    95    年    9    月    22    日
附錄本案論罪科刑法條
刑法第321條第1項第2款、第4款
（加重竊盜罪）
犯竊盜罪而有左列情形之一者，處 6 月以上、 5 年以下有期徒刑：
二  毀越門扇、牆垣或其他安全設備而犯之者。
四結夥三人以上而犯之者。


司法院資訊處製作；財團法人民間司法改革基金會備份。
